# 票务平台收入确认

提问人：LHZ2020 时间：2017-11-20 00:10:57
请教陈版，像猫眼、淘票票此类电影票务平台是否能按照观众在app上买票的价格确认收入？

回答人：chenyiwei
这应该也是总额法/净额法的判断问题。这类平台只是提供票务服务，而不是直接向客户提供观影服务，因此按净额（佣金）确认收入的可能性更大。除非其向影院包场，将一场电影的所有票均事先付款买下再对用户出售，其自身承担电影票无法售出的存货风险。

提问人：呼叫帮助 时间：2017-12-10 16:44:04
我审计过百货公司，其实百货公司与这类平台我理解实际是相近的业务类型，但是我看他们的报表对收入的确认采用的是总额法，我对其质疑过，他们财务说，上市公司都是这样处理的，不知陈版对其怎么看？是否我理解错误？

回答人：chenyiwei
以往国内百货公司对此问题的处理很难说时正确的。看看新的收入准则实施后能否扭转过来。